【裁判字號】    88,自,333
【裁判日期】    890128
【裁判案由】    侵占等
【裁判全文】
臺灣士林地方法院刑事裁定                          八十八年度自字第三三三號
    自  訴  人    乙○○
    被      告    甲○○
右列被告因侵占等案件，經自訴人提起自訴，本院裁定如左：
    主  文
自訴駁回。
    理  由
一、本件自訴意旨略稱：門牌台北市北投區○○○路二三四之九號鐵皮空屋為自訴人
    所有，被告甲○○未經自訴人同意，竟遭甲○○竊佔，供「丁○○」使用，自訴
    人於八十八年十一月十日以存證信函通知被告解決，被告竟提出自訴人之同居人
    丙○○以代理人身份簽具之同意書，該同意書非自訴人所簽，自訴人於八十三年
    間已與丙○○斷絕來往，因認被告涉犯竊佔及偽造文書罪嫌，而提起自訴。
二、按法院或受命法官於自訴案件第一次審判期日前訊問及調查結果，如認為案件有
    刑事訴訟法第二百五十二條至第二百五十四條之情形者，得以裁定駁回其自訴，
    同法第三百二十六條第三項定有明文。次按事實之認定應憑證據，如未能發現相
    當證據，或證據不足以證明，自不能以推測或擬制之方法，為裁判基礎（最高法
    院四十年臺上字第八六號判例參照）。又刑法第三百二十條第二項之竊佔罪之成
    立，以意圖為自己或第三人不法之利益，竊佔他人之不動產為要件，若行為人無
    為自己或第三人不法利益之意圖，則不得遽以該罪相繩，而刑法第二百十條偽造
    私文書罪，係指無製作權而捏造他人名義製作文書，苟文書非被告所製作，即不
    得以該罪相繩。
三、訊據被告甲○○堅決否認有何竊佔、偽造文書犯行，辯稱：伊要承租前開房屋時
    ，曾請證人丙○○找自訴人出面商談，但丙○○自稱與自訴人為夫妻，自訴人生
    病，無法出面，才由丙○○代理簽立使用同意書等語，經查：丙○○曾於八十七
    年十二月三日將前開房屋，無償借予丁○○使用，簽有同意書一張，該同意書立
    書人名義乙○○，由丙○○以代理人名義簽名一節，業據證人丙○○到庭結證屬
    實，核與被告所述悉相符合，並有被告提出之使用同意書一張可憑，是使用同意
    書並非由被告所為，被告並無偽造文書之行為，已甚明確；又自訴人與證人丙○
    ○雖無合法之婚姻關係，然自訴人與證人丙○○育有子女，丙○○自稱與自訴人
    為夫妻，被告經丙○○之同意而使用上開土地，並無證據足證被告明知丙○○未
    經自訴人授權，自難認被告使用上開土地有何不法利益之意圖，及竊佔之犯意。
    自訴人亦當庭陳稱已和解，與被告簽立租約，不願再告被告。本院調查證據結果
    ，認本案被告之犯罪嫌疑不足，爰依前開規定，以裁定駁回自訴人之自訴。
據上論斷，依刑事訴訟法第三百二十六條第三項、第二百五十二條第十款，裁定如主
文。
中      華      民      國      八十九      年    一    月    二十八  日
  臺灣士林地方法院刑事第二庭
                                          法  官  趙  文  卿
右正本證明與原本無異。
如不服本裁定，應於裁定送達後五日內，向本院提出抗告狀。
                                          書記官  吳  雅  菁
中      華      民      國      八十九      年    二    月      十    日


司法院資訊處製作；財團法人民間司法改革基金會備份。
